臺灣高等法院交通事件裁定　　　　　　 94年度交抗字第584號
抗　告　人
即受處分人　甲○○
上列抗告人因違反道路交通管理處罰條例案件，不服臺灣士林地
方法院，中華民國94年7月6日所為裁定（94年度交聲字第486號
），提起抗告，本院裁定如下：
    主  文
抗告駁回。
    理  由
一、按受處分人不服第八條主管機關所為之處罰，得於接到裁決
    書之翌日起二十日內，向管轄地方法院聲明異議，道路交通
    管理處罰條例第八十七條第一項定有明文。又交通法庭認聲
    明異議不合法律上之程式者，應以裁定駁回之，道路交通案
    件處理辦法第十八條前段亦定有明文。
二、經查：
（一）本件抗告人係於九十四年三月十七日收受臺北市交通事件
      裁決所九十四年三月十四日之北市裁三字第裁22-AXX0363
      53號違反道路交通管理事件裁決書，此有中華民國郵政掛
      號郵件收件回執一紙附卷可稽（見原審卷第二四頁）。依
      前開說明，本件聲明異議期間自九十四年三月十七日送達
      抗告人之翌日即九十四年三月十八日起算，又因抗告人係
      居住於臺北市內湖區，其與原處分機關之間並無扣除在途
      期間問題。亦即抗告人之異議期間至九十四年四月六日即
      已屆滿。然抗告人卻遲至九十四年四月二十五日始向臺北
      市交通事件裁決所提出交通違規案件陳述書，並於同年六
      月六日始遞送異議狀聲明異議（以上有抗告人提出之交通
      違規案件陳述書上，所蓋之臺北市交通事件裁決所現場收
      件章，以及聲明異議狀上臺北市交通事件裁決所之收文章
      可資佐證─見原審卷第二七、三頁），足見抗告人之聲明
      異議已逾法定期間，其聲明異議已不合法律所定之程式，
      且無從補正，原審因而駁回抗告人之聲明異議，經核並無
      不合。
（二）抗告人抗告意旨雖指稱：抗告人於九十四年四月六日已至
      交通警察大隊聯合服務中心申訴，且因聽從該中心人員可
      再給予期間上寬限之答覆，才會導致本件之聲明異議逾期
      云云。然道路交通管理處罰條例第八十七條第一項規定之
      二十日期間為法定期間，除法定原因外，尚不因其他事由
      而加以縮短或延長。抗告人前往交通警察大隊聯合服務中
      心申訴時，是否已將本案資訊充分表述，使服務人員得以
      做出正確之服務或判斷，已有疑問，縱受理服務之相關人
      員對於法令有不正確之解釋，而提供錯誤之訊息，亦不能
      變更法定之異議之期間。且臺北市交通事件裁決所九十四
      年三月十四日之北市裁三字第裁22-AXX036353號違反道路
      交通管理事件裁決書之下方附記欄內第一點已清楚載明：
      受處分人不服處罰者，得於接到裁決書之翌日起二十日內
      ，以司法狀紙提出聲明異議，載明裁決日期、字號及理由
      、交由本（臺北市交通事件裁決所）所轉送管轄地方法院
      等語，抗告人更不得諉為不知。依上所述，本件抗告人逾
      期聲明異議之事證明確，實不得再以其他事由主張其之聲
      明異議為合法。原審法院以抗告人之聲請異議已經逾期為
      由，駁回抗告人之聲明異議，並無違誤，抗告人抗告指摘
      原審法院之裁定不當，難認為有理由，應予駁回。
據上論斷，應依道路交通案件處理辦法第二十六條，刑事訴訟法
第四百十二條，裁定如主文。
中　　華　　民　　國　　94　　年　　8 　　月　　23　　日
                  交通法庭審判長法  官  吳啟民
                                法  官  吳  燦
                                法  官  林瑞斌
以上正本證明與原本無異。
不得再抗告。
                                書記官  陳思云
中　　華　　民　　國　　94　　年　　8 　　月　　24　　日
